【裁判字號】    97,訴,972
【裁判日期】    970930
【裁判案由】    毒品危害防制條例
【裁判全文】
臺灣士林地方法院刑事判決               97年度訴字第972號
公  訴  人  臺灣士林地方法院檢察署檢察官
被      告  甲○○
                    （另案在臺灣臺北監獄執行中）
上列被告因違反毒品危害防制條例案件，經檢察官提起公訴（97
年度毒偵字第1517號），被告為有罪之陳述，本院合議庭裁定由
受命法官獨任以簡式審判程序進行審理，並判決如下：
    主  文
甲○○施用第一級毒品，累犯，處有期徒刑捌月，扣案之第一級
毒品海洛因殘渣（量微無法秤重）併同難以析離之分裝袋壹只，
沒收銷燬之；注射針筒肆支，沒收之；又施用第二級毒品，累犯
，處有期徒刑伍月。應執行有期徒刑壹年，扣案之第一級毒品海
洛因殘渣（量微無法秤重）併同難以析離之分裝袋壹只，沒收銷
燬之；注射針筒肆支，沒收之。
    事  實
一、甲○○前因肅清煙毒條例案件，經臺灣臺中地方法院判處有
    期徒刑3 年4 月、6 月，定應執行刑為有期徒刑3 年6 月，
    並經臺灣高等法院臺中分院判決上訴駁回確定；又因違反麻
    醉藥品管理條例等案件，經臺灣臺南地方法院判處有期徒刑
    7 月、7 月，定應執行刑為有期徒刑1 年確定，經接續執行
    而於民國88年10月15日縮短刑期假釋出監，嗣經撤銷假釋，
    於92年10月3 日縮短刑期執行完畢。另因施用毒品案件，經
    觀察、勒戒後，認無繼續施用毒品傾向，於90年12月12日執
    行完畢釋放，並由臺灣臺南地方法院檢察署檢察官以90年度
    毒偵緝字第578 號為不起訴處分確定。嗣於上開觀察、勒戒
    執行完畢釋放5 年內之95年4 月27日犯施用毒品罪，經提起
    公訴，由臺灣臺北地方法院以95年度訴字第1043號判決判處
    有期徒刑7 月、4 月，應執行有期徒刑10月確定，嗣經裁定
    減刑並定應執行刑為有期徒刑4 月又15日，於96年7 月16日
    執行完畢。另因施用毒品案件，經臺灣高等法院以96年度上
    訴字第1220號判決判處有期徒刑1 年2 月、10月，應執行有
    期徒刑1 年10月，並經最高法院駁回上訴確定，嗣經裁定減
    刑並定應執行刑為有期徒刑11月，與另案過失傷害案件所處
    拘役29日接續執行，刑期自97年7 月10日起算，目前在監執
    行中。
二、甲○○不思戒除毒癮，猶先後於97年7 月8 日晚間、同年月
    10日上午7 時許，在臺北市○○區○○街1 號3 樓住處，以
    玻璃球燒烤吸食煙霧、注射針筒施打之方式，分別施用第二
    級毒品安非他命、第一級毒品海洛因各一次。嗣為警於97年
    7 月10日上午11時許，在上址查獲，並扣得第一級毒品海洛
    因殘渣袋1 只、注射針筒4 支。經警採集其尿液送驗，結果
    呈海洛因之嗎啡陽性反應、甲基安非他命陽性反應，而悉上
    情。
三、案經臺北市政府警察局松山分局報告臺灣士林地方法院檢察
    署檢察官偵查起訴。
    理  由
壹、程序事項
    查本件被告甲○○所犯者非為死刑、無期徒刑、最輕本刑為
    3 年以上有期徒刑之罪或高等法院管轄第一審案件，其於準
    備程序進行中，先就被訴事實為有罪之陳述，經告知其簡式
    審判程序之旨，並聽取公訴人、被告之意見後，本院業已依
    刑事訴訟法第273 條之1 第1 項之規定，裁定由受命法官獨
    任以簡式審判程序進行本案之審理。
貳、實體事項
一、前揭事實業據被告於本院審理時坦承不諱，並有扣案之上開
    證物可憑。而被告為警查獲後所採集之尿液檢體，經送請檢
    驗，結果均呈海洛因之嗎啡陽性反應（由於海洛因在人體內
    會代謝成嗎啡，因此涉嫌海洛因之吸食者，係檢驗其尿液中
    之嗎啡反應）、甲基安非他命陽性反應，有臺灣尖端先進生
    技醫藥股份有限公司97年7 月30日濫用藥物檢驗報告附卷可
    稽，足見被告自白施用第一級毒品海洛因、第二級毒品安非
    他命之情節，與事實相符，應可採信。綜上所陳，本案事證
    明確，被告犯行堪可認定，應依法論科。
二、論罪科刑：
    (一)查海洛因、安非他命分別係毒品危害防制條例所列管之
        第一級、第二級毒品，此為該條例第2 條第2 項第1 款
        、第2 款所明定；又犯毒品危害防制條例第10條施用毒
        品之罪者，檢察官應聲請法院裁定，令被告入勒戒處所
        觀察、勒戒，經觀察、勒戒後，無繼續施用毒品之傾向
        者，應即釋放，並由檢察官為不起訴處分，有繼續施用
        毒品之傾向者，則由檢察官先聲請法院裁定令入戒治處
        所施以強制戒治，俟強制戒治期滿，再行釋放，並由檢
        察官為不起訴處分；而依前開規定觀察勒戒或強制戒治
        執行完畢釋放後，5 年內再犯施用毒品之罪者，檢察官
        應依法追訴，毒品危害防制條例第20條第1 項、第2 項
        、第23條第2 項分別定有明文。
    (二)核被告所為，係犯毒品危害防制條例第10條第1 項之施
        用第一級毒品罪、同條第2 項之施用第二級毒品罪。被
        告持有第一級毒品海洛因、第二級毒品安非他命之低度
        行為，應為施用毒品之高度行為所吸收，均不另論罪。
        被告所犯上開二罪，犯意各別，行為互殊，應予分論併
        罰。被告前曾受如事實欄所載有期徒刑之執行，此有臺
        灣高等法院被告前案紀錄表附卷可考，其於有期徒刑之
        執行完畢後，5 年以內故意再犯本件有期徒刑以上之罪
        ，為累犯，應加重其刑。本院審酌被告犯罪之動機、吸
        食頻率、曾有施用毒品之前科仍不知戒除，惟犯罪後坦
        承犯行，且所犯之施用毒品犯行乃戕害自己身心健康，
        並未危及他人等一切情狀，認檢察官求處有期徒刑9 月
        、8 月，容嫌過重，而量處如主文所示之刑，並定其應
        執行之刑。
    (三)末查，扣案殘渣（量微無法秤重），屬毒品危害防制條
        例所明定列管之第一級毒品海洛因，此有卷附臺北市政
        府警察局松山分局毒品初步鑑驗圖片說明表可參，應併
        同難以析離之分裝袋1 只，依毒品危害防制條例第18條
        第1 項前段之規定，宣告沒收銷燬之。另扣案之注射針
        筒4 支為市售一般藥用之物，雖非專供施用毒品之器具
        ，然屬被告所有供施打海洛因所用之物，業據被告供明
        無誤，爰依刑法第38條第1 項第2 款之規定宣告沒收。
據上論斷，應依刑事訴訟法第273 條之1 第1 項、第299 條第1
項前段，毒品危害防制條例第10條第1 項、第2 項、第18條第1
項前段，刑法第11條前段、第47條第1 項、第51條第5 款、第38
條第1 項第2 款，判決如主文。
本案經檢察官蔡啟文到庭執行職務。
中    華    民    國    97    年    9     月    30    日
                  刑事第六庭法  官   楊皓清
以上正本證明與原本無異。
如不服本判決，應於收受送達後10日內向本院提出上訴書狀，其
未敘述上訴理由者，應於上訴期間屆滿後20日內向本院補提理由
書狀 (均須按他造當事人之人數附繕本)。
                            書記官   張茹茵
中    華    民    國    97    年    9     月    30    日
附錄論罪法條：
毒品危害防制條例第10條
施用第一級毒品者，處 6 月以上 5 年以下有期徒刑。
施用第二級毒品者，處 3 年以下有期徒刑。


司法院資訊處製作；財團法人民間司法改革基金會備份。
